Images des répertoires du notaire André Guillaume Deshayes pour l'étude XII
Archives nationales de France
Images des répertoires du notaire André Guillaume Deshayes pour l'étude XII
26 février 1728 - 9 janvier 1764
MC/RE/XII/8 - MC/RE/XII/9
Etude XII; Deshayes, André-Guillaume
2 registres
Archives nationales de France
Minutes et répertoires: la loi 2008-696 du 15 juillet 2008 relative aux archives a fixé à 75 ans à compter de la date de l'acte, ou à 25 ans à compter de la date du décès de l'intéressé si ce délai est plus bref, le délai de communication des minutes et répertoires des notaires; ce délai est porté à 100 ans à compter de la date de l'acte si le document se rapporte à un mineur (code du Patrimoine, articles L213-2, 4e d et 5e).
Autres documents de l'étude (dossiers de clients, comptabilité...): s'agissant d'archives privées, ces documents sont communicables selon les modalités fixées par le déposant ou le donateur.
Certains documents ne sont pas accessibles sous leur forme originale en raison de leur mauvais état de conservation.
Registres entrés aux Archives nationales en 1933.
Images des répertoires de l’étude XII
Archives de l'étude XII
répertoire d'officier public ministériel
- Répertoire chronologique pour la période du 26 février 1728 au 31 décembre 1739, 26 février 1728 - 31 décembre 1739; MC/RE/XII/8; Un registre de 379 feuillets de papier manuscrits, hauteur 35 x largeur 26 cm, folioté par le notaire (à signaler: une erreur de foliotation qui passe du f° 329 au f° 340). Le registre est en bon état. Pages blanches aux folios 1 v°; 41 v°; 114 v°; 198 v°; 229 v° et 334 v°. Il y a un feuillet blanc entre les folios 1 et 2.
  Registre folioté en 2003 (foliotation non visible à l'écran)
  Le répertoire contient les informations suivantes: 1. date du jour; 2. nature de l'acte; 3. nom, prénom, des parties.
  répertoire
  - Liste chronologique des actes pour la période du 26 février au 31 décembre 1728, 26 février - 31 décembre 1728; 2 r°-20 v°; 19 feuillets
  - Liste chronologique des actes pour la période du 2 janvier au 30 décembre 1729, 2 janvier - 30 décembre 1729; 21 r°-41 r°; 21 feuillets
  - Liste chronologique des actes pour la période du 2 janvier au 30 décembre 1730, 2 janvier - 30 décembre 1730; 42 r°-65 v°; 24 feuillets
  - Liste chronologique des actes pour la période du 2 janvier au 31 décembre 1731, 2 janvier - 31 décembre 1731; 66 r°-89 v°; 24 feuillets
  - Liste chronologique des actes pour la période du 3 janvier au 31 décembre 1732, 3 janvier - 31 décembre 1732; 89 v°-114 r°; 26 feuillets
  - Liste chronologique des actes pour la période du 2 janvier au 30 décembre 1733, 2 janvier - 30 décembre 1733; 115 r°-142 v°; 28 feuillets
  - Liste chronologique des actes pour la période du 3 janvier au 31 décembre 1734, 3 janvier - 31 décembre 1734; 143 r°-170 v°; 28 feuillets
  - Liste chronologique des actes pour la période du 1er janvier au 31 décembre 1735, 1er janvier - 31 décembre 1735; 171 r°-198 r°; 28 feuillets
  - Liste chronologique des actes pour la période du 3 janvier au 31 décembre 1736, 3 janvier - 31 décembre 1736; 199 r°-229 r°; 31 feuillets
  - Liste chronologique des actes pour la période du 2 janvier au 31 décembre 1737, 2 janvier - 31 décembre 1737; 230 r°-275 v°; 46 feuillets
  - Liste chronologique des actes pour la période du 2 janvier au 31 décembre 1738, 2 janvier - 31 décembre 1738; 276 r°-334 r°; 59 feuillets
    - du 2 janvier au 31 mai 1738, 2 janvier - 31 mai 1738; 276 r°-305 v°; 30 feuillets
    - du 1er juin au 31 décembre 1738, 1er juin - 31 décembre 1738; 306 r°-334 r°; 29 feuillets
  - Liste chronologique des actes pour la période du 1er janvier au 31 décembre 1739, 1er janvier - 31 décembre 1739; 335 r°-378 v°; 44 feuillets
- Répertoire chronologique pour la période du 2 janvier 1740 au 9 janvier 1764, 2 janvier 1740 - 9 janvier 1764; MC/RE/XII/9; Un registre de 475 feuillets de papier manuscrits, hauteur 35 x largeur 26 cm folioté par le notaire. Le registre est en mauvais état. Une page blanche et bâtonnée au feuillet 262 v°.
  Le répertoire contient les informations suivantes: 1. date du jour; 2. nature de l'acte; 3. nom, prénom, des parties. A partir de l'année 1755, le répertoire comprend parfois également des indications sur le métier.
  - Liste chronologique des actes pour la période du 2 janvier au 31 décembre 1740, 2 janvier - 31 décembre 1740; 1 r°-22 v°; 22 feuillets
  - Liste chronologique des actes pour la période du 2 janvier au 31 décembre 1741, 2 janvier - 31 décembre 1741; 22 v°-43 r°; 22 feuillets
  - Liste chronologique des actes pour la période du 2 janvier au 31 décembre 1742, 2 janvier - 31 décembre 1742; 43 r°-62 v°; 20 feuillets
  - Liste chronologique des actes pour la période du 2 janvier au 31 décembre 1743, 2 janvier - 31 décembre 1743; 62 v°-81 v°; 20 feuillets
  - Liste chronologique des actes pour la période du 2 janvier au 31 décembre 1744, 2 janvier - 31 décembre 1744; 81 v°-101 v°; 21 feuillets
  - Liste chronologique des actes pour la période du 1er janvier au 31 décembre 1745, 1er janvier - 31 décembre 1745; 101 v°-121 r°; 21 feuillets
  - Liste chronologique des actes pour la période du 3 janvier au 31 décembre 1746, 3 janvier - 31 décembre 1746; 121 r°-139 r°; 19 feuillets
  - Liste chronologique des actes pour la période du 4 janvier au 31 décembre 1747, 4 janvier - 31 décembre 1747; 139 r°-156 r°; 18 feuillets
  - Liste chronologique des actes pour la période du 1er janvier au 31 décembre 1748, 1er janvier - 31 décembre 1748; 156 r°-172 v°; 17 feuillets
  - Liste chronologique des actes pour la période du 2 janvier au 31 décembre 1749, 2 janvier - 31 décembre 1749; 172 v°-188 v°; 17 feuillets
  - Liste chronologique des actes pour la période du 2 janvier au 31 décembre 1750, 2 janvier - 31 décembre 1750; 188 v°-203 v°; 16 feuillets
  - Liste chronologique des actes pour la période du 4 janvier au 31 décembre 1751, 4 janvier - 31 décembre 1751; 203 v°-219 r°; 17 feuillets
  - Liste chronologique des actes pour la période du 1er janvier au 30 décembre 1752, 1er janvier - 30 décembre 1752; 219 r°-232 v°; 14 feuillets
  - Liste chronologique des actes pour la période du 4 janvier au 31 décembre 1753, 4 janvier - 31 décembre 1753; 232 v°-245 r°; 14 feuillets
  - Liste chronologique des actes pour la période du 1er janvier au 31 décembre 1754, 1er janvier - 31 décembre 1754; 245 r°-262 r°; 18 feuillets
  - Liste chronologique des actes pour la période du 4 janvier au 31 décembre 1755, 4 janvier - 31 décembre 1755; 263 r°-301 v°; 39 feuillets
  - Liste chronologique des actes pour la période du 2 janvier au 31 décembre 1756, 2 janvier - 31 décembre 1756; 302 r°-326 r°; 24 feuillets
  - Liste chronologique des actes pour la période du 4 janvier au 31 décembre 1757, 4 janvier - 31 décembre 1757; 326 v°-346 v°; 21 feuillets
  - Liste chronologique des actes pour la période du 1er janvier au 31 décembre 1758, 1er janvier - 31 décembre 1758; 347 r°-363 v°; 17 feuillets
  - Liste chronologique des actes pour la période du 2 janvier au 31 décembre 1759, 2 janvier - 31 décembre 1759; 364 r°-383 r°; 20 feuillets
  - Liste chronologique des actes pour la période du 2 janvier au 31 décembre 1760, 2 janvier - 31 décembre 1760; 384 v°-404 r°; 21 feuillets
  - Liste chronologique des actes pour la période du 2 janvier au 31 décembre 1761, 2 janvier - 31 décembre 1761; 404 v°-425 v°; 22 feuillets
  - Liste chronologique des actes pour la période du 2 janvier au 31 décembre 1762, 2 janvier - 31 décembre 1762; 435 v°-455 v°; 21 feuillets
  - Liste chronologique des actes pour la période du 5 janvier au 31 décembre 1763, 5 janvier - 31 décembre 1763; 456 r°-473 v°; 18 feuillets
  - Liste chronologique des actes pour la période du 2 au 9 janvier 1764, 2 janvier - 9 janvier 1764; 474 r°-474 v°; 1 feuillet
  - Liste des constitutions viagères faîtes par le Roy pour la période du 18 novembre 1760 au 23 août 1762, 18 novembre 1760 - 23 août 1762; 426 r°-435 r°; 10 feuillets